臺灣高雄地方法院刑事判決　　　　　 100年度審易字第3065號
聲　請　人　臺灣高雄地方法院檢察署檢察官
被　　　告　王金葉
上列被告因毒品危害防制條例案件，經檢察官聲請以簡易判決處
刑（100 年度毒偵字第3720號），本院認不應以簡易判決處刑，
改依通常程序審理（原案號：100 年度簡字第4801號），嗣被告
於準備程序中就被訴事實為有罪之陳述，經本院告知簡式審判程
序之旨，並聽取被告與公訴人之意見後，本院合議庭裁定由受命
法官獨任進行簡式審判程序，判決如下：
    主  文
王金葉施用第二級毒品，累犯，處有期徒刑捌月。
    事  實
一、王金葉前因施用毒品案件，經法院裁定送觀察、勒戒後，認
    無繼續施用毒品傾向，於民國93年10月13日執行完畢釋放。
    復於前開觀察、勒戒執行完畢後5 年內之95年間再犯施用毒
    品案件，經法院分別判處有期徒刑4 月、6 月，上開二罪嗣
    經減刑為有期徒刑2 月、3 月並接續執行，於96年10月15日
    縮刑期滿執行完畢。另因施用毒品案件，經本院以97年度審
    易字第132 號判處有期徒4  月、4 月，並定應執行有期徒6
    月確定（下稱第一案）；再因施用毒品案件，分別經臺灣澎
    湖地方法院以97年度馬簡字第106 號及本院以98年度審簡字
    第666 號各判處有期徒刑5 月、6 月確定，前揭二罪並經本
    院以98年度審聲字第1341號定應行有期徒刑9 月確定（下稱
    第二案），上開第一、二案接續執行，甫於99年2 月27日縮
    刑期滿執行完畢。詎仍不知悔改，基於施用第二級毒品甲基
    安非他命之犯意，於100 年3 月23日上午8 時許，在高雄市
    ○鎮區○○街19號住處，以將甲基安非他命置於玻璃球內燒
    烤後吸食煙霧之方式，施用第二級毒品甲基安非他命1 次。
    嗣於同年月27日上午11時45分許，在高雄市小港區○○○路
    436 號旁巷內，因形跡可疑為警攔檢，經徵得其同意後採集
    尿液送驗，結果呈安非他命及甲基安非他命陽性反應，而悉
    上情。
二、案經高雄市政府警察局小港分局移送臺灣高雄地方法院檢察
    署檢察官偵查後聲請簡易判決處刑。
    理  由
一、本件被告王金葉所犯毒品危害防制條例第10條第2 項施用第
    二級毒品罪，係死刑、無期徒刑、最輕本刑為3 年以上有期
    徒刑以外之罪，其於準備程序進行中，就被訴事實為有罪之
    陳述，經本院告知簡式審判程序之旨，並聽取當事人之意見
    後，合議庭認宜進行簡式審判程式，爰依刑事訴訟法第273
    條之1 第1 項規定，裁定由受命法官獨任進行簡式審判程序
    ，合先敘明。
二、上揭犯罪事實，業據被告於本院審理時坦承不諱，而被告為
    警所採尿液，經送高雄市立凱旋醫院檢驗結果，確呈安非他
    命及甲基安非他命陽性反應乙節，有該院100 年5 月26日濫
    用藥物尿液檢驗報告、高雄市政府警察局小港分局毒品案嫌
    疑人尿液代碼與姓名對照表、濫用藥物尿液檢體監管紀錄表
    （代碼：J-100135）等件在卷可稽，足認被告上開自白與事
    實相符，洵堪採為論罪科刑之依據，從而本案事證已臻明確
    ，被告犯行堪以認定，應予依法論科。
三、按違反毒品危害防制條例第10條之罪，經觀察、勒戒後，認
    無繼續施用毒品之傾向，應即釋放，並為不起訴處分；認有
    繼續施用毒品之傾向者，應由檢察官聲請法院裁定令入戒治
    處所施以強制戒治，至無繼續戒治之必要，強制戒治期滿，
    應即釋放，由檢察官為不起訴處分。經觀察勒戒、強制戒治
    執行完畢釋放後，5 年內再犯第10條之罪，依93年1 月9 日
    修正施行之毒品危害防制條例第23條第2 項規定意旨，應由
    檢察官偵查起訴。又依修正後之規定，僅限於「初犯」及「
    5 年後再犯」二種情形，始應先經觀察、勒戒或強制戒治程
    序。倘被告於5 年內已再犯，經依法追訴處罰，縱其第3 次
    （或第3 次以上）再度施用毒品之時間，在初犯經觀察、勒
    戒或強制戒治執行完畢釋放5 年以後，已不合於「5 年後再
    犯」之規定，且因已於「5 年內再犯」，顯見其再犯率甚高
    ，原實施觀察、勒戒或強制戒治，已無法收其實效，即應依
    該條例第10條處罰（最高法院97年度第5 次刑事庭會議決議
    參照）。經查，本件被告前因施用毒品案件，經法院裁定送
    觀察、勒戒後，認無繼續施用毒品傾向，於民國93年10月13
    日執行完畢釋放。復於前開觀察、勒戒執行完畢後5 年內之
    95年間再犯施用毒品案件，經法院分別判處有期徒刑4 月、
    6 月，上開二罪嗣經減刑為有期徒刑2 月、3 月並接續執行
    等情，有臺灣高等法院被告前案紀錄表1 份在卷可查，是被
    告於初犯經觀察、勒戒執行完畢釋放後，5 年內已再犯毒品
    危害防制條例第10條之罪，揆諸前開說明，本案自應依法追
    訴處罰。
四、核被告所為，係犯毒品危害防制條例第10條第2 項之施用第
    二級毒品罪。其施用第二級毒品前持有該毒品之低度行為，
    應為其施用之高度行為所吸收，不另論罪。又被告有如前所
    載之犯罪科刑及執行情形，此有上開前案紀錄表可參，其於
    受有期徒刑執行完畢後，5 年內故意再犯本件有期徒刑以上
    之罪，為累犯，應依刑法第47條第1 項規定，加重其刑。爰
    審酌被告前因施用毒品案件經觀察、勒戒1 次後，猶未思積
    極戒毒，竟再犯本件施用第二級毒品犯行，實應非難，而其
    曾有施用第二級毒品之刑事前案迭經法院分別判處有期徒刑
    4 月（嗣減為2 月）、6 月（嗣減為3 月）、4 月、4 月、
    5 月、6 月、6 月、6 月確定，此品行資料有前揭前案紀錄
    表附卷足徵，惟念施用毒品乃自戕行為，對社會造成之危害
    尚非直接甚鉅，而其生活狀況為小康、智識程度為國中畢業
    及犯後坦承犯行等一切情狀，量處如主文所示之刑，以資懲
    儆。
據上論斷，應依刑事訴訟法第299 條第1 項前段、第452 條、第
273 條之1 第1 項、第284 條之1 ，毒品危害防制條例第10條第
2 項，刑法第11條前段、第47條第1 項，判決如主文。
本案經檢察官林圳義到庭執行職務。
中    華    民    國  100     年    10    月    25    日
                  刑事第三庭  法  官  陳薏
以上正本證明與原本無異。
如不服本判決應於收受送達後10日內向本院提出上訴書狀，並應
敘述具體理由；如未敘述上訴理由者，應於上訴期間屆滿後20日
內向本院補提理由書（均須按他造當事人之人數附繕本）「切勿
逕送上級法院」。
中    華    民    國  100     年    10    月    25    日
                              書記官  戴金龍
附錄本案論罪科刑法條：
毒品危害防制條例第10條第2 項
施用第二級毒品者，處 3 年以下有期徒刑。